# 请教陈版，关于企业支付利润的疑问

提问人：黄宇阳 时间：2022-10-11 21:29:07
母公司A公司为亏损企业，从未有过盈利，但是母公司A公司下面有B、C、D、E四家子公司，D、E两家公司为盈利企业，故合并报表中，母公司A公司的合并报表为盈利，现在A公司的境外实际控制人要求A公司进行利润分配，A公司本身账面是亏损状态，那么是否：
①先通过D、E公司向A公司分配利润后，再由A公司向境外实控人分红？
②直接由A公司向境外实控人分红？
以上哪种处理方式会比较好呢？

回答人：chenyiwei
根据《关于编制合并会计报告中利润分配问题的请示的复函》（财会函[2000]7号）：“编制合并会计报表的公司，其利润分配以母公司的可供分配的利润为依据。合并会计报表中可供分配利润不能作为母公司实际分配利润的依据。”。故A公司应当以其个别报表层面的未分配利润金额作为确定可供分配利润限额的依据。
由于A自身未分配利润为负数，故应先由盈利的子公司D、E对A分红，A确认投资收益，将A的未分配利润由负转正后，才能向其境外控制人进行分红，分红限额为A公司个别报表层面转正后的未分配利润余额。